【裁判字號】    98,訴,1274
【裁判日期】    990629
【裁判案由】    毒品危害防制條例
【裁判全文】
臺灣高雄地方法院刑事判決              98年度訴字第1274號
公  訴  人  臺灣高雄地方法院檢察署檢察官
被      告  庚○○原名顏淑美.
選任辯護人  洪士宏律師
            林易玫律師
上列被告因違反毒品危害防制條例案件，經檢察官提起公訴（97
年度偵字第32043 號），本院判決如下：
    主  文
庚○○犯如附表一編號一、二、三、六、七、八、九、十所示之
販賣第一級毒品捌罪、如附表一編號四、五所示之販賣第二級毒
品貳罪，各處如附表所示之刑（含從刑沒收部分）。應執行有期
徒刑貳拾伍年，未扣案之販賣第一級毒品及第二級毒品所得共計
新臺幣壹萬貳仟肆佰伍拾元沒收之，如全部或一部不能沒收時，
以其財產抵償之。
其餘被訴如附表二所示之部分均無罪。
    事  實
一、庚○○（原名顏淑美，綽號阿美）前於民國93年間，因施用
    第一級、第二級毒品案件，經本院以93年度訴字第234 號判
    決分別判處有期徒刑6 月、3 月，並定應執行刑有期徒刑8
    月確定，甫於94年1 月3 日易科罰金執行完畢。詎不知悔改
    ，明知海洛因及安非他命係毒品危害防制條例第2 條第2 項
    第1 、2 款所規定之第一級、第二級毒品，非經許可不得持
    有、販賣，竟基於販賣第一級、第二級毒品之犯意，以其所
    有持用之行動電話門號0000000000號作為對外聯絡販賣毒品
    之工具，分別於如附表一所示之時間、地點，販賣如附表一
    所示之第一級毒品海洛因及第二級毒品甲基安非他命予丙○○、甲○○、乙○○、丁○○、戊○○等人而牟利。因警對
    上開庚○○所使用之行動電話實施通訊監察，始查悉上情。
二、案經臺南縣警察局歸仁分局報告臺灣臺南地方法院檢察署呈
    請臺灣高等法院檢察署檢察長核轉臺灣高雄地方法院檢察署
    檢察官偵查後起訴。
    理  由
甲、證據能力部分：
壹、按被告以外之人於審判外之言詞或書面陳述，除法律有規定
    者外，不得作為證據；被告以外之人（包括證人、鑑定人、
    告訴人、被害人及共同被告等）於檢察事務官、司法警察官
    或司法警察調查中所為之陳述，與審判中不符時，其先前之
    陳述具有較可信之特別情況，且為證明犯罪事實存否所必要
    者，得為證據，刑事訴訟法第159 條第1 項、第159 條之2
    分別定有明文。是被告以外之人於司法警察（官）調查中所
    為之陳述，依刑事訴訟法第159 條第1 項規定，係屬傳聞證
    據，原則上無證據能力，惟如該陳述與審判中不符時，其先
    前之陳述具有較可信之特別情況，且為證明犯罪事實存否所
    必要者，依同法第159 條之2 規定（即刑事訴訟法第159 條
    第1 項所指之「除法律有規定者外」），始例外認為有證據
    能力。查本件證人己○○（公訴人認被告庚○○販賣海洛因
    予己○○之犯行，應為無罪之諭知，詳後述）、甲○○、丙○○、乙○○、丁○○、戊○○分別於臺南縣警察局歸仁分
    局所製作之警詢筆錄（警卷第10頁至第52頁），係屬審判外
    之陳述，亦經被告之辯護人爭執其證據能力，惟：
一、證人己○○、甲○○、乙○○、丁○○部分：上開證人於警
    詢所陳述之內容，其中有關通訊監察譯文內容、購買毒品之
    時間、地點、金額部分，均與渠等在本院審理時證述之情節
    大致相符；雖甲○○就購買毒品之金額，於本院審理時證述
    尚未給被告錢，惟亦證稱因時間久遠忘記了，但警詢及偵訊
    中所製作之筆錄內容，距離較近印象較為深刻屬實等語（本
    院卷第100 頁）。因其於警詢時證述有給付被告如附表一編
    號四、五所示之金額，故有關購買毒品金額部分，警詢與本
    院審理時證述之內容，亦堪認並無不符之處。是本院審酌上
    開4 位證人到庭證述之內容，與警詢中所為之陳述互核大致
    相符，而與上開刑事訴訟法第159 條之2 例外有證據能力之
    規定不合，是依上開刑事訴訟法第159 條第1 項規定，自不
    得作為本案之證據使用。
二、證人丙○○部分：其於本院審理時之證述，先否認通訊監察
    譯文之內容及向被告購買毒品之事實，而經交互詰問後，雖
    改證稱確有向被告購買海洛因，且譯文中「肥皂」意指海洛
    因，其於警詢及偵訊中所證述之內容為屬實等語（本院卷第
    125 頁背面、第126 頁）。惟就購買金額部分，仍證述係以
    1 箱啤酒與被告換取1 包海洛因，並非以金錢向被告購買等
    情，顯其警詢與本院審理時證述之內容，仍有不相符合之處
    。因本院審酌證人丙○○於警詢時，並無被告在現場之壓力
    ，陳述應較具任意性，且經警察通知並提示通訊監察譯文後
    ，始依序加以回答，應尚無暇蓄意飾詞掩護而為偏頗陳述之
    虞。而證人丙○○於本院審理時雖陳稱警詢時有施用毒品之
    情形，惟該日採集之尿液經檢驗確呈陰性等情，有臺南縣警
    察局歸仁分局採擷毒品犯罪嫌疑人尿液送驗編號名冊摘頁及
    正修科技大學超微量研究科技中心檢驗報告1 紙（報告編號
    ：R00-0000-000）在卷可佐（警卷第70頁、第71頁），足徵
    證人丙○○於警詢時之陳述，並無上開所辯之情形，是本院
    認證人丙○○之警詢筆錄，應較具可信之特別情況，且為證
    明犯罪事實存否所必要，符合刑事訴訟法第159 條之2 規定
    之情形，應有證據能力。
三、證人戊○○部分：其於本院審理時，證述未向被告購買毒品
    ，且爭執於警詢時，因喝美沙酮及吃精神科的藥，所以當時
    證述時可能有說錯話等語（本院卷第138 頁背面）。惟本院
    衡以證人戊○○並未爭執於警詢時，受有脅迫而有不自由陳
    述之情形，再觀其警詢之筆錄記載詳細，證人亦於警察提示
    並告知通訊監察譯文內容後，始為陳述，況證人戊○○於97
    年3 月31日偵訊時之光碟內容，證人戊○○並無恍神、語意
    不清之狀況，應答態度從容流暢等情，亦經本院勘驗屬實（
    本院卷第171 頁），而該次偵訊之內容亦與警詢之筆錄相符
    ，是證人戊○○於警詢之陳述，雖與本院審理時證述之內容
    有所不同，惟應存在具有較可信之特別情況，亦為證明本件
    犯罪事實存在所必要，故本院認證人戊○○之警詢筆錄，符
    合刑事訴訟法第159 條之2 規定之情形，亦應有證據能力。
貳、次按被告以外之人於審判外之陳述，雖不符刑事訴訟法第15
    9 條之1 至第159 條之4 之規定，而經當事人於審判程序同
    意作為證據，法院審酌該言詞陳述或書面陳述作成時之情況
    ，認為適當者，亦得為證據；當事人、代理人或辯護人於法
    院調查證據時，知有第159 條第1 項不得為證據之情形，而
    未於言詞辯論終結前聲明異議者，視為有前項之同意。刑事
    訴訟法第159 條之5 第1 項、第2 項分別定有明文。查本件
    檢察官、被告及其辯護人於本院審判程序時，就其他本判決
    所引用審判外之言詞或書面陳述，均明示同意有證據能力，
    本院審酌該具有傳聞證據性質之證據，其取得過程並無瑕疵
    ，與待證事實具有關聯性，證明力非明顯過低，以之作為證
    據係屬適當，認俱得為證據。
參、又通訊監察之譯文，係員警於審判外將監聽所得資料以現譯
    方式整理後予以記錄而得，本質上屬於被告以外之人於審判
    外之書面陳述，為傳聞證據。惟所謂被告以外之人於審判外
    之陳述，係指被告以外之人就其曾經參與或見聞之事實，事
    後追憶並於審判外為陳述者而言。國家基於犯罪偵查之目的
    ，對被告或犯罪嫌疑人進行通訊監察，乃係以監控與過濾受
    監察人通訊內容之方式，蒐集對其有關之紀錄，並將該紀錄
    予以查扣，作為認定犯罪與否之證據，屬於刑事訴訟上強制
    處分之一種，而監聽係通訊保障及監察法第13條第1 項所定
    通訊監察方法之一，司法警察機關依法定程序執行監聽取得
    之錄音，係以錄音設備之機械作用，真實保存當時通訊之內
    容，如通訊一方為受監察人，司法警察在監聽中蒐集所得之
    通訊者對話，若其通話本身即係被告進行犯罪中構成犯罪事
    實之部分內容，自與所謂「審判外之陳述」無涉，應不受傳
    聞法則之規範，當然具有證據能力。至司法警察依據監聽錄
    音結果予以翻譯而製作之監聽譯文，屬於文書證據之一種，
    於被告或辯護人對其譯文之真實性發生爭執或有所懷疑時，
    法院固應依刑事訴訟法第165 條之1 第2 項規定，以適當之
    設備，顯示該監聽錄音帶之聲音，以踐行調查證據之程序，
    俾確認該錄音聲音是否為通訊者本人及其內容與監聽譯文之
    記載是否相符，或傳喚該通訊者為證據調查。倘被告或訴訟
    關係人對該通訊監察譯文之真實性並不爭執，即無勘驗辨認
    其錄音聲音之調查必要性（最高法院97年度臺上字第2272號
    判決）。經查，本件卷附通訊監察譯文1 份（監聽電話門號
    ：0000000000號，警卷第83頁至第96頁），被告及其辯護人
    對其真實性並不爭執，即無勘驗辨認其錄音聲音之調查必要
    性，本院於審判程序亦已踐行提示監聽譯文供當事人辨認並
    告以要旨，使其表示意見等程序並為辯論，且本件係由臺灣
    臺南地方法院檢察署提出聲請，經臺灣臺南地方法院審查後
    ，認有實施通訊監察之必要，依通訊保障及監察法核發通訊
    監察書，再由司法警察執行通訊監察等情，有該院96年聲監
    字第52號通訊監察書影本1 份附卷供參（警卷第95頁、第96
    頁），是其監聽錄音蒐證程序應屬合法。況觀諸其譯文內容
    ，亦各標明通話雙方之電話號碼、通話日期及時間等，符合
    監聽之合法性及譯文之功能性，足認上開通訊監察譯文為真
    正，自具有證據能力，而得為認定本案犯罪事實之依據。
乙、實體部分：
壹、有罪部分：
一、訊據被告庚○○固坦承持用行動電話門號0000000000號，於
    通訊監察期間與丙○○、甲○○、乙○○、丁○○及戊○○
    有電話聯絡等情，惟矢口否認有販賣第一級、第二級毒品海
    洛因、甲基安非他命之犯行，辯稱：丙○○係向伊借錢，再
    拿啤酒抵債，有時伊會跟別人合資購買毒品，再分一點給他
    施用，並無販賣海洛因予丙○○之事實；另甲○○精神上有
    問題，且伊曾向其岳父說他怎樣，所以甲○○對伊有怨恨，
    且曾砸伊車子洩憤並恐嚇，其證述不實在；另乙○○與伊認
    識同一個藥頭，2 人係合資向藥頭購買，因伊很疼他，若伊
    是藥頭，則直接拿給他就可以，也不須再拿錢去找藥頭購買
    ；另丁○○係因沒錢向朋友拿東西，才向伊借1,000 元，並
    非向伊購買毒品；另戊○○與伊係合資購買毒品，因戊○○
    之前曾拿伊1,000 元，表示之後再還500 元，當天戊○○身
    邊有朋友不方便到店裡來，所以就在外面等，伊與戊○○曾
    因坐檯費而吵過架，伊沒有販賣毒品予戊○○。因伊與丙○○等人均有仇恨，故渠等之證詞皆為不實云云。其辯護人則
    以：丙○○於偵訊之證述僅為配合警詢供述，非親身經歷，
    故其在本院審理時之證詞才會與偵訊時矛盾，並迫於偽證之
    嫌方一再圓謊，且丙○○確實向被告購買CD香皂，亦會向被
    告借款，而於事後再以所載運之啤酒抵債。因丙○○得知被
    告有施用毒品之習慣而一再向其索討，經被告拒絕後產生嫌
    隙，丙○○始為不利於被告之證述；另甲○○於本院審理時
    證述因與被告有嫌隙，於警、偵訊時有陷害被告，而將「沒
    有」向被告拿毒品的部分說成「有」向被告拿毒品，是甲○○之證述有所不實。縱令甲○○向被告拿取安非他命之事實
    為真，則因其未支付被告任何金錢及對價，被告之行為充其
    量僅為轉讓，應非販賣。另乙○○之通訊監察譯文，係被告
    與其共同合資購買毒品，且其證述之情節與譯文內容不符，
    自難僅憑其證述而為不利於被告之認定。另丁○○曾在被告
    開設之卡拉OK店工作，且與被告同住一處，故偶會向被告借
    錢週轉或預借薪資，是通訊監察譯文內容，係丁○○向被告
    借錢紓困，而非向被告購買毒品，丁○○亦與被告有嫌隙，
    其證詞自難期為真正；另戊○○於偵訊精神低落，服藥之情
    形應屬可信，且其與被告有嫌隙，方於警詢及偵訊時故意誣
    陷被告；而其警詢與偵訊之內容，亦有歧異，自不得以此矛
    盾之供述而為被告不利之認定。因上開丙○○等人之證詞均
    無法證明被告有販賣第一級、第二級毒品之犯行，且證人之
    前案紀案亦均有觀察勒戒之情形，而渠等為警查獲時之驗尿
    報告，除乙○○為陽性反應外，其餘均為陰性反應，警方是
    否以此作為證人不利被告證詞之交換條件，殊值可疑，且丙○○等人與被告間有嫌隙怨恨，證詞亦漏洞百出，難憑證人
    某次不利被告之指述而認定被告有販賣第一級、第二級毒品
    罪之犯行云云。
二、經查：
（一）被告庚○○於97年1 月間，持用行動電話門號0000000000
      號，而該門號為被告朋友之母親申請後供其使用等語，業
      據被告供承在卷（本院卷第191 頁背面），亦有通聯調閱
      查詢單1 紙可佐（警卷第73頁）；另臺灣臺南地方法院檢
      察署檢察官就被告上開之行動電話門號提出通訊監察之聲
      請，經臺灣臺南地方法院審查後，認有實施通訊監察之必
      要，依通訊保障及監察法核發通訊監察書，再由司法警察
      自97年1 月3 日10時起至同年月31日10時止，執行通訊監
      察等情，復有該院96年聲監字第52號通訊監察書影本1份
      附卷供參。而上開通訊監察期間，被告分別與丙○○、甲○○、乙○○、丁○○、戊○○有電話通聯乙節，亦有通
      訊監察譯文1 份在卷可查（警卷第84頁至第90頁），其通
      訊監察譯文內容亦為被告所不爭，此部分之事實，應堪認
      定。
（二）被告雖以前詞置辯，惟查：
    1.販賣海洛因予丙○○部分：
    (1)證人丙○○雖於本院審理時，先行證稱其於97年4 月1 日
      當日因施用毒品頭暈，所以在臺南縣警察局歸仁分局德南
      派出所才照著警詢筆錄所載之內容回答，而通訊監察譯文
      內容所提之「小塊」係指小塊洗面皂，1 塊洗面皂約400
      、500 元左右，被告並無販賣毒品予伊等語，然經公訴檢
      察官詰問何以與警詢及偵訊時之內容不符及重覆告以偽證
      之刑罰效果，且提示其於上開期日採集之尿液，經送驗結
      果呈陰性反應之檢驗報告後（警卷第70頁），證人丙○○
      始改口證稱，係拿1 箱啤酒約500 元，向被告換取1 包海
      洛因，其於警詢及偵訊時所述，曾向被告拿過4 次海洛因
      ，其時間、地點皆為正確等情，此有本院審判筆錄1 份在
      卷可參（本院卷第122 頁背面、第125 頁背面）。因證人
      丙○○於警詢及偵訊時，明確證述曾向被告購買4 次海洛
      因，時間分別為97年1 月4 日、同年月8 日、10日及同年
      2 月14日（該日期被告販賣海洛因部分，應為無罪之諭知
      ，詳後述），而監聽譯文內容中之「拿1 塊」係指海洛因
      ，500 係指新臺幣500 元等語，且參以上開證述時，證人
      丙○○未直接面對被告，心情較為篤定，所受壓力較小，
      陳述之任意性應足肯認。再觀證人丙○○於警詢及偵查中
      ，均證述以給付金錢方式取得毒品，並未提及以1 箱啤酒
      向被告換取1 包毒品之情形，且證人丙○○於本院證述時
      ，先證稱向被告購買毒品都以啤酒來交換，後又證述好像
      只有最後1 次是用酒交換，嗣經檢察官進一步確認，卻又
      證稱4 次向被告拿毒品，其中有2 次用酒來交換等語（本
      院卷第12 5頁、第128 頁背面、第129 頁）。因1 箱啤酒
      有其固定之價格，而毒品之金額則視其重量輕重而有所不
      同，以毒品市價昂貴，絲毫之重量即動輒數百、數千元之
      價額，倘以啤酒交換毒品，則應會產生價差找補之問題。
      而證人丙○○與被告於96年1 月8 日上午9 時06分54秒許
      之監察譯文中，證人丙○○曾敘及「‥我拿4 呀5 呼妳啦
      （臺語音譯，應指給被告450 元），歹勢，甲妳講一下‥
      」（警卷第87頁）等語，如證人丙○○係拿1 箱啤酒與被
      告交換1 包海洛因，應無須於電話中提及毒品之價格並含
      有金額不夠之抱歉語氣，甚而被告更不必於96年1 月10日
      上午10時27分26秒許，在證人丙○○欲再向其購買毒品時
      ，提醒證人丙○○「‥啊你上次差（臺語音譯，應指「欠
      」之意思）我的哩‥」等情（警卷第89頁）。復觀通訊監
      察譯文中亦無任何以啤酒兌換之相關對話內容，雖證人丙○○於96年1 月10日上午10時27分26秒許，與被告間之通
      話中提及「‥我沒載酒出來，我再拿錢給妳。」，然此並
      無法證明證人丙○○係以啤酒交換毒品之情節，反更足證
      證人該次應以金額給付方式向被告取得毒品之事實。此外
      ，當檢察官詰問證人丙○○，請其詳細說明伊拿啤酒給被
      告，被告拿毒品給伊的意思為何，被告不但發出嘆息聲，
      更搖頭引起證人之注意（本院卷第146 頁），且於證人轉
      頭看被告時，仍繼續發出聲響，而證人丙○○見狀旋即以
      避重就輕之方式，以「當時我跟講的就是這樣」、「就是
      照那天寫的意思」加以回應。故綜合上情以觀，足徵證人
      丙○○欲飾詞以啤酒交換毒品，迴護被告之情甚明，是證
      人丙○○應以給付金錢之方式向被告取得毒品之事實，應
      堪認定。
    (2)又證人丙○○分別於96年1 月4 日上午9 時9 分40秒許、
      同年月8 日上午9 時6 分54秒許、9 時37分59秒許、同年
      月10日上午10時27分26秒許，以其持用之行動電話000000
      0000號與被告持用之行動電話0000000000號聯絡，業經證
      人丙○○證述無訛，被告亦不爭執於上開時間與證人丙○○有通話之事實。而前揭時間之通話內容中，分別敘及「
      我小塊先拿一塊」、「‥我小塊拿一塊啦，500 嘿」、「
      我拿4 仔5 呼妳啦，歹勢啦，甲妳講一下啦」、「（你要
      怎樣的？）500 元」等語，有通訊監譯文1 份附卷可參。
      證人丙○○於警詢及偵訊中，亦證述通訊監察譯文中之「
      小塊」，是指海洛因，伊都向被告買500 元，有時不夠錢
      ，會給被告450 元，96年1 月4 日8 日係被告賣海洛因1
      包，價格為500 元予伊、同年月10日為伊向被告以450 元
      購買1 包海洛因等情明確（警卷第33頁至第36頁，偵卷第
      39頁至第42頁）。本院衡以上開通話之際，被告與證人丙○○之語氣並無任何異常，通話之雙方更不知已遭檢警人
      員監聽，自無可能因意識受到拘束而為不實陳述，且毒品
      以電話聯絡交易時，忌怛第三人所知悉，多以暗語行之，
      此與一般之正常通話，若涉及買賣則直接將購買之物品名
      稱、數量、金額予以告知之情形迥然不同。再佐以證人丙○○確有施用海洛因之惡習，業據其供陳無訛（本院卷第
      123 頁背面），復有臺灣高等法院被告前案紀錄表可按。
      雖被告於本案言詞辯論時陳稱證人丙○○欠伊錢，才為不
      利之證詞云云，然證人丙○○果若與被告間有糾紛之存在
      ，則其於本院審理時，持與警詢及偵訊時相同之陳述即可
      ，實無須先為有利於被告之證述，而自陷於偽證之刑責，
      故被告上開所辯，難予信實，丙○○與被告間應無夙怨嫌
      隙之情，應堪採認。故核諸前情，證人丙○○證述分別於
      如附表一編號一、二、三所示之期日向被告購買海洛因乙
      節，應堪採信，且有通訊監察譯文足參，被告辯稱丙○○
      係向伊借錢，再拿啤酒抵債，有時伊會跟別人合資購買毒
      品，再分一點給他施用，並無販賣海洛因予丙○○云云，
      應為卸責之詞，諉無可採。至起訴書所載，證人丙○○於
      97年1 月10日上午10時27分許向被告購買海洛因之地點，
      在被告所經營位於高雄縣茄萣鄉○○路91號「如蕙卡拉OK
      店」內，惟本院審酌證人丙○○於偵訊時，證稱購買毒品
      之交易地點分別有興達港興達國小附近阿珍檳榔攤隔壁（
      即上開之「如蕙卡拉OK店」）、還有1 次在被告之永康住
      處等語（偵卷第39頁），且觀之97年1 月10日被告與證人
      丙○○通話之監聽譯文內容，被告告知在永康家裡，證人
      丙○○隨即回應「現在過去」，嗣後更撥打電話予被告告
      以已在其門口等情，互核其證述及通話之內容，則該次之
      交易地點應於被告當時位在臺南縣永康市○○街471 號之
      住處，顯較符合實情，故此部分之交易地點，起訴書記載
      為上址「如蕙卡拉OK店」內，容屬有誤，應予指明。
    2.販賣甲基安非他命予甲○○部分：
    (1)證人甲○○於96年1 月5 日下午3 時59分19秒許，向其友
      人借用行動電話門號0000000000號、同年月8 日下午6 時
      54分12秒許、7 時04分06秒許、7 時14分10秒許、7 時54
      分23秒，分別持其所使用之行動電話門號0000000000號與
      被告持用之行動電話0000000000號聯絡等情，業經證人甲○○證述無訛，被告亦不爭執於上開時間與證人甲○○有
      通話之事實，復有通訊監察譯文1 份在卷可佐。而前揭時
      間之通話內容，證人甲○○於偵訊時證稱係於96年1 月5
      日下午5 時許，在高雄縣茄萣鄉被告所經營的卡拉OK店內
      ，以1,000 元向被告購買甲基安非他命1 小包；另於96年
      1 月8 日，在臺南縣永康市○○○路中華電信公司前，以
      2,000 元向被告購買甲基安非他命1 小包，並叫被告數量
      用多一點等語（偵二卷第62頁、第63頁），並證述上開通
      訊監察譯文中敘及「情人碼頭，嘜（臺語音譯，應指「要
      」之意思）寫1,000 的牌支啦」，該句是伊要向被告購買
      1,000 元的甲基安非他命；「包括這2,000 元」，是伊要
      向被告再購買甲基安非他命2,000 元；「用較漂亮」的意
      思是叫被告數量用多一點等情明確，亦與上開通訊監察譯
      文內容互核相符。本院衡以上開通話，雙方之語氣並無異
      常，對答流暢應無任何爭執之發生，且從通話之內容可知
      ，雙方應不知悉已遭檢警人員監聽，應無意識受到拘束而
      為不實陳述，且毒品以電話聯絡交易時，忌怛第三人所知
      悉，多以暗語行之，而證人甲○○解釋上開暗語之意思，
      亦與毒品交易時敘及數量、金額之常情無違。再佐以證人
      甲○○於偵訊時證稱自96年10月間開始施用甲基安非他命
      ，當時確實有向被告購買甲基安非他命乙節明確（偵二卷
      第61頁），而證人甲○○確有施用第二級毒品之惡習，復
      有臺灣高等法院被告前案紀錄表可按，是證人甲○○上開
      證述，分別於96年1 月5 日下午5 時許、同年月8 日下午
      10時許，在被告所經營位於高雄縣茄萣鄉○○路91號「如
      蕙卡拉OK店」、臺南縣永康市○○○路中華電信公司前，
      向被告各購買甲基安非他命1 包，金額為1,000 元、2,00
      0 元之事實，即堪有據，應足信實。
    (2)至證人甲○○於本院審理時，雖證稱與被告間有一點仇恨
      ，有點陷害被告之情形（本院卷第100 頁背面、第101 頁
      背面），惟於偵訊中具結證稱記得有向被告購買安非他命
      2 、3 次（偵二卷第62頁），另於本院亦證述並非全部陷
      害被告，伊不會每一條都陷害她，並稱其於警詢時提到96
      年10月5 日及同年月22日有向被告購買1,000 、2,000 元
      ，係伊心想多加幾條，被告的罪比較重等語（本院卷第10
      1 頁背面）。而經檢察官詰問上開96年10月5 日、22日購
      買毒品之情形，證人甲○○則以只記得有去找過她，忘記
      了等語回應。再觀96年1 月5 日下午5 時許、同年月8 日
      下午10時許之通話內容，雙方對話語氣正常，並無任何言
      語上衝突之情形，監聽譯文亦有相關地點、金額等購買毒
      品之暗語，且證人甲○○並未證稱於97年1 月5 日、1 月
      10日向被告購買甲基安非他命「前」，即與被告發生衝突
      ，是證人甲○○所謂與被告間有一點仇恨，應指於97年1
      月5 日、1 月10日之後所發生，較可採認。故依上開證述
      之內容綜合判斷，證人甲○○於96年1 月5 日下午5 時許
      、同年月8 日下午10時許向被告購買毒品之事實，應無虛
      妄，反足印證於96年10月5 日、同年月22日向被告購買毒
      品乙節，因僅有證人甲○○個人片面之證述，並無其他證
      據證明，是否即為證人甲○○所述陷害之情形，即應有審
      酌之餘地（該2 日期被告販賣甲基安非他命予甲○○部分
      ，應為無罪之諭知，詳後述）。
    3.販賣海洛因予乙○○部分：
    (1)證人乙○○於96年1 月5 日下午9 時27分36秒許、10時19
      分52秒、10時59分45秒許，陸續以其姐姐所持有之行動電
      話門號0000000000號，與被告持用之行動電話0000000000
      號聯絡，嗣96年1 月6 日下午5 時23分20秒許、6 時4 分
      16秒許、7 點4 分3 秒許、同年月7 日下午9 時24分18秒
      許，分別以其住家之電話00-0000000、00-0000000號與被
      告持用之上開行動電話聯絡等情，業經證人乙○○證述無
      訛，被告亦不爭執於上開時間與證人乙○○有通話之事實
      ，復有通聯調閱查詢單及通訊監察譯文各1 份在卷可佐，
      此部分之事實，應堪認定。
    (2)證人乙○○於偵訊時證稱，96年1 月5 日下午9 時27分36
      秒許、10時19分52秒、10時59分45秒許，伊當時在奇美醫
      院住院，跟被告聯絡係要向她買海洛因，該日被告有帶海
      洛因來醫院並在病房內，以注射方式幫伊施打；另於96年
      1 月6 日下午5 時23分20秒許、6 時4 分16秒許、7 點4
      分3 秒許，伊係利用住家電話與被告聯絡，原要向被告買
      2,000 元海洛因，但因被告並沒有回到龍埔街住處，沒有
      交易成功，後來伊再增加到4,000 元，被告才回來龍埔街
      ，伊再去被告永康市的住處跟她拿6 包海洛因，並交付
      4,000 元予被告；另97年1 月7 日下午9 時24分18秒許，
      伊去被告住處買1 包海洛因，伊給他1,000 元等語（偵二
      卷第66頁至第70頁），並證述上開通訊監察譯文中所敘及
      「‥要幫我買筆喔」、「六樓02」、「26啦」，意指要被
      告幫伊買針筒，係施打海洛因用的，伊只要說買筆被告就
      知道要買海洛因，26是（奇美醫院）病房號碼，02是說錯
      的；「人寄『二』」，是說伊要向被告買2,000 元的海洛
      因；「正好『四』」的意思是說要4,000 元的海洛因等語
      明確，此與上開通訊監察譯文整體之內容互核亦屬相符。
      本院衡以上開通話，雙方對答流暢並無任何爭執之發生，
      且以「筆」、「人寄『二』」、「正好『四』」等暗語行
      之，被告亦無任何疑慮而為應答，顯然知悉上開暗語之意
      思。而證人乙○○解釋上開暗語之情節，亦符合毒品交易
      時應敘及數量、金額之情形。再觀上開通話，均為證人乙○○主動撥打，並告以數量、金額及向被告約定拿取毒品
      之地點，此與合資購買應已事前談妥購買之金額，嗣經取
      得毒品後，再向合資之一方聯絡，分配拿取毒品之情形有
      所不同。復佐以證人乙○○於警詢時經採尿送驗，確呈嗎
      啡陽性反應，有臺南縣警察局歸仁分局採擷毒品犯罪嫌疑
      人尿液送驗編號名冊、正修科技大學超微量研究科技中心
      檢驗報告（報告編號：R00-0000-000）影本各1 紙在卷可
      稽（警卷第68頁、第69頁），其亦坦承有施用海洛因之惡
      習，復有臺灣高等法院被告前案紀錄表可按。是證人乙○○上開證述，分別於附表編號六、七、八所示之時間、地
      點，向被告購買毒品海洛因1 包1,000 元、6 包4,000 元
      及1 包1,000 元之事實，即堪有據，應可採信。
    4.販賣海洛因予丁○○部分：
    (1)證人丁○○於96年1 月6 日上午9 時16分15秒許，持用行
      動電話門號0000000000號，與被告持用之行動電話000000
      0000號聯絡等情，業經證人丁○○證述無訛，被告亦不爭
      執於上開時間與證人丁○○有通話之事實，復有通聯調閱
      查詢單及通訊監察譯文各1 份在卷可佐，此部分之事實，
      應堪認定。
    (2)證人丁○○於本院審理時證稱，96年1 月6 日與被告聯絡
      ，係要以1,000 元向被告買海洛因，當天伊有拿到毒品，
      但是當時沒有給被告錢，伊過了幾日再拿毒品時才還她1,
      000 元等語（本院卷第94頁、第95頁），並證述上開通訊
      監察譯文中所敘及「差1 仟」是要欠1,000 元的意思。復
      參該則通訊監察譯文中，證人丁○○尚敘及：「‥昨方朋
      友甲拿錢前買啦沒拿物件來呼他，現在甲拿『藥仔』，『
      溫』倒在後壁（臺語音譯，應指啼藥臥倒在地之意），我
      講你真正嘜害死我你吶，你吶」、「他朋友甲拿錢去啦，
      啊沒甲拿物件來啦，他剎甘苦『溫』在那啦‥」等語（警
      卷第86頁），因上開所述之『藥仔』、『溫』倒等情，均
      為施用毒品之狀況，而被告本身亦有施用毒品之惡習，理
      應知悉『藥仔』、『溫』倒，應指毒品及啼藥之情形。是
      證人丁○○如僅欲向被告借錢，按理實無須向被告告以前
      情。再者，該則通訊監察譯文中，證人丁○○向被告提及
      「差1 仟」、「下方去我甲算呼你」、「我下方甲參你算
      按呢」，被告亦回應「等略我拿對你那去啦」一語，如雙
      方僅為單純借貸關係，應無所謂下一次再一起合算之情形
      ，且金額僅1,000 元並非鉅額，更無由貸款之一方（被告
      ）急予拿給借方（證人丁○○）之情形，亦即上開之對話
      內容，應為買賣賒欠，而約定下次買賣時再給付金額之意
      思至明。故依該則通訊監察譯文整體之內容而論，證人丁○○上開證述於該日向被告購買海洛因，其金額1,000 元
      於數日後已拿還予被告之事實，應屬有據，而被告辯稱丁○○係因沒錢向朋友拿東西，才向伊借1,000 元，並非向
      伊購買毒品云云，顯為卸責之詞，諉無可採。
    5.販賣海洛因予戊○○部分：
    (1)證人戊○○分別於96年1 月10日上午9 時40分50秒許、同
      日上午10時38分55秒許、12時0 分44秒許，持用行動電話
      門號0000000000號與被告持用之行動電話0000000000號聯
      絡等情，業經證人戊○○證述無訛，被告亦不爭執於上開
      時間與證人戊○○通話之事實，復有通聯調閱查詢單及通
      訊監察譯文各1 份在卷可佐，此部分之事實，應堪認定。
    (2)證人戊○○於警詢及偵訊中均證稱，伊於96年12月份再度
      注射海洛因毒品後，每隔1 、2 天以行動電話0000000000
      號撥打被告的行動電話0000000000號，向被告購買海洛因
      1,000 元或500 元的方式，相約在嘉南療養院，或被告駕
      駛的車內或被告開設的如蕙卡拉OK店等處交易。96年1 月
      10日12時許之通話，是要被告叫「阿城」來載伊至被告之
      永康市住家，並順便購買海洛因，當日以1,000 元向被告
      購賣海洛因1 包等語明確（警卷第38頁至第43頁，偵一卷
      第19頁至第23頁）。而上開96年1 月10日上午9 時40分50
      秒許之通訊監察譯文中，證人戊○○敘及：「我朋友一位
      要拿500 元、一位要拿1,000 元」、「一位是要拿去他家
      ，順便還我500 元，另外一位朋友是新的，是我以前在裡
      面認識的朋友，她來這裡喝藥剛好遇到，在跟我講她西港
      的東西不錯，我講我朋友的東西也不錯，可以試看看‥」
      、「她要拿1,000 元順便還我500 元，ㄚ我500 元順便還
      妳‥」、「她講要還我500 元ㄚ，1,000 元要拿東西看好
      不好ㄚ，我講好ㄚ‥」等語，並於偵訊中證述上開之內容
      係指該日伊至嘉南療養院喝美沙冬，剛好有朋友要向被告
      買海洛因，便要伊問看看被告要不要來載伊，伊才打該通
      電話，其中有一個人要買500 元的海洛因，另外一個要買
      1,000 元的海洛因等情明確。因前揭通話內容中，「500
      元」、「1000元」及「喝藥」的地方，均與證人戊○○所
      證述向被告購買毒品之金額、數量等相符，是證人戊○○
      前揭所證述向被告購買海洛因之事實，應無虛假。另證人
      戊○○如與被告合資購買毒品，則證人戊○○理應於電話
      中告知被告拿取合資購買之毒品，而非聯絡被告並僅告知
      其有朋友欲購買500 元、1,000 元毒品之情形，是被告辯
      稱戊○○與伊係合資購買毒品，因戊○○之前曾拿伊1,00
      0 元，表示之後再還500 元，當天戊○○身邊有朋友不方
      便到店裡來，所以就在外面等情，顯與雙方通話內容迥不
      相符，益徵被告確有販賣毒品予戊○○之事實。
    (3)至證人戊○○於警詢時證述該日12時10分許，被告叫「阿
      城」來載伊至被告永康市之住處，伊順便向被告購買海洛
      因毒品1 包1,000 元（警卷第42頁）。嗣於偵訊中則證稱
      96年1 月10日當天要去嘉南療養院前，有向被告購買1,00
      0 元1 包海洛因，到了嘉南療養院後，因為有朋友還我50
      0 元，所以伊又向被告購買500 元1 包海洛因，那1 天共
      買2 包海洛因等語（偵一卷第21頁）。因證人戊○○上開
      證述購買之數量、時間有所不同，而本院審酌該日上午9
      時40分50秒之通話內容，證人尚提及要「還500 元」予被
      告一語明確，故證人戊○○倘於前往嘉南療養院「前」即
      向被告購賣1,000 元之毒品並賒欠500 元乙節為真，則其
      是否尚有資力於該日再行購買毒品，即足存疑，雖證人戊○○事後從朋友處取得500 元，惟此亦僅可償還賒欠被告
      之金額。且證人戊○○亦陳稱1 、2 天才會向被告購買1
      包毒品施用，從通訊監察譯文中亦無法端倪出證人戊○○
      於前往嘉南療養院前已向被告購買1 包1,000 元之海洛因
      之事實。故綜核上情，證人於警詢中證述於該日12時10分
      許，至被告位在永康市住處購買1 包1,000 元之海洛因，
      與其於該日12時與被告聯絡，並要求載至被告住處之通訊
      監察譯文較為相符，且證人戊○○有向被告購買毒品之事
      實，亦經本院審認如前，是被告僅於附表一編號十所示之
      時間、地點，販賣海洛因予戊○○之事實，即堪予信實。
（三）又施用毒品者為求貨源之穩定並避免遭查獲，大抵向固定
      之上手購買毒品，彼此間有其信任關係存在，且於聯繫中
      多以彼此熟悉之話語溝通，或以代號等相關語句替代，每
      次交易地點亦在固定之處所或彼此熟悉之住處內為之，並
      有於一定時間內周期性交易之習慣。而販賣毒品者，為求
      利潤之豐厚，則會與多數毒品需求者建立彼此間聯絡之管
      道，且為求方便性，亦以電話聯絡之方式居多。因施用毒
      品有其成癮性，故雙方聯絡之頻率，不僅與一般朋友間通
      話之次數明顯不同，其通話之內容更可輕易察覺有一定之
      模式存在，亦即立於施用毒品及販賣毒品者之角色，觀察
      二者之溝通方式及內容，應可相互佐證販賣毒品之事實。
      經查，上開證人丙○○、甲○○、乙○○、丁○○及戊○○等人，於密接之時間內，陸續與被告聯絡，並於通話中
      均談及金額、數量、地點及相關毒品之暗語，且被告於附
      表一所示之該段時間內，係經營卡拉OK店之生意，並非從
      事業務相關之行業，並無密切通訊之必要。因上開證人證
      述之情節及通訊監察譯文內容相符，且被告確實與渠等於
      短暫之時間內通話頻繁，而上開證人亦均有施用毒品之習
      慣，被告更無與多數人合資購買毒品之可能性，故勾稽上
      揭情形以觀，核與前述買賣毒品之模式盡數相符，益徵上
      開丙○○等5 人證述於附表一所示之時間、地點向被告購
      買毒品之事實，應堪有據。又販賣與購買毒品者間，有其
      互相依存及信任關係存在，如有任何怨隙之產生，為避免
      遭報復檢舉，應無再維持買賣關係之可能，因上開證人與
      被告於通訊監察期間內電話聯繫密切，且從其通訊監察譯
      文觀之，語氣平和亦無任何衝突、抱怨之情形，顯然於通
      訊監察期間，雙方並無嫌隙之狀況發生，是被告辯稱因與
      上開證人間有怨隙，渠等方為不利於伊之證述云云，僅為
      被告片面之飾詞，自難據此而否認上開證人證述內容之真
      實性。
（四）末按非法販賣毒品係政府嚴予查緝之違法行為，且毒品無
      公定之價格，並可任意分裝、添加其他成份或增減其份量
      ，而每次買賣之價量，亦隨時依雙方關係之深淺、當時之
      資力、需求程度及對行情之認知等因素而異其標準，非可
      一概而論，因之販賣之獲利，除經坦承犯行，或帳冊價量
      均臻明確外，委難察得實情，而販賣之人從價差或量差中
      牟利方式雖異，惟其圖利之非法販賣行為則均相同，是縱
      未確切查得販賣賺取之實際差價，但除別有事證，足認係
      按同一價格轉讓，確未牟利之情形外，尚難執此認非法販
      賣之事證有所不足，致知過坦承者難辭重典，飾詞否認者
      反得逞僥倖，而失情理之平；且毒品價格昂貴，取得不易
      ，苟無利可圖，應無甘冒被查緝法辦之危險而平白為轉讓
      毒品之可能，是以縱被告販入與售出價格相同，亦應有加
      以稀釋，而從中賺取數量差價牟利之意圖及事實，應屬符
      合論理法則且不違背社會通常經驗之合理判斷。準此，被
      告於附表一所示之時間、地點販賣毒品予施用者，顯有販
      賣毒品圖利之意圖，亦堪認定。
（五）綜上所述，被告上開所辯各情，無非卸責之詞，不足採信
      。本件事證已臻明確，被告犯行，堪以認定，應予依法論
      科。
三、新舊法比較：    
    被告行為後，毒品危害防制條例第4 條業於98年5 月20日修
    正公布，同年月22日施行，關於販賣第一級毒品，新法第4
    條第1 項規定：「製造、運輸、販賣第一級毒品者，處死刑
    或無期徒刑；處無期徒刑者，得併科新臺幣二千萬元以下罰
    金」，舊法同條項則規定：「製造、運輸、販賣第一級毒品
    者，處死刑或無期徒刑；處無期徒刑者，得併科新臺幣一千
    萬元以下罰金」；關於販賣第二級毒品，新法第4 條第2 項
    規定：「製造、運輸、販賣第二級毒品者，處無期徒刑或七
    年以上有期徒刑，得併科新臺幣一千萬元以下罰金。」，舊
    法同條項則規定：「製造、運輸、販賣第二級毒品者，處無
    期徒刑或七年以上有期徒刑，得併科新臺幣七百萬元以下罰
    金」，經比較修正前後上開條文關於罰金刑之規定，以修正
    前法律，較有利於被告。因被告並未供出毒品來源，亦無於
    偵查及審判中均自白犯罪，無修正後毒品危害防制條例第17
    條第1 、2 項減輕其刑規定之適用，是依刑法第2 條第1 項
    之規定，自應適用修正前毒品危害防制條例之規定。
四、按海洛因及甲基安非他命，分屬毒品危害防制條例第2 條第
    2 項第1 款、第2 款所規定之第一級、第二級毒品，不得非
    法持有、販賣及轉讓之。故核被告如附表一編號一、二、三
    、六、七、八、九、十所為，均係犯毒品危害防制條例第4
    條第1 項之販賣第一級毒品罪，另如附表一編號四、五所為
    ，均係犯毒品危害防制條例第4 條第2 項之販賣第二級毒品
    罪。被告因販賣而持有第一級毒品海洛因、第二級毒品甲基
    安非他命，其持有之低度行為均應為販賣之高度行為所吸收
    ，故均不另論其持有毒品罪。又被告所犯如附表所示之各販
    賣第一級、第二級毒品之犯行，犯意各別，行為互殊，應予
    分論併罰。而被告於93年間，因施用第一級、第二級毒品案
    件，經本院以93年度訴字第234 號判決分別判處有期徒刑6
    月、3 月，並定應執行刑有期徒刑8 月確定，甫於94年1 月
    3 日易科罰金執行完畢等情，有臺灣高等法院被告前案紀錄
    表在卷可稽，其於刑之執行完畢後5 年以內，故意再犯本件
    有期徒刑以上之販賣第一級、第二級毒品罪，均為累犯，除
    法定刑為死刑、無期徒刑部分不得加重，其餘部分應依刑法
    第47條第1 項規定加重其刑。又同為販賣第一級毒品之人，
    其原因、動機不一，犯罪情節未必盡同，或有大盤毒梟者，
    亦有中、小盤之分，甚或僅止於吸毒者同儕間為求互通有無
    之有償轉讓者亦有之，其販賣行為所造成危害社會之程度自
    屬有異，法律科處此類犯罪所設之法定最低本刑卻同為無期
    徒刑，不可謂為不重。經查，本件被告如附表編號一、二、
    三、六、七、八、九、十販賣第一級毒品之犯行雖有多次，
    惟每次販賣毒品之數量及所得（每次各500 元或1,000 元，
    最多4, 000元）均輕微，且僅有8 次犯行，販售對象亦限於
    丙○○、乙○○、丁○○及戊○○等4 人，犯罪情節難與大
    盤或中盤毒梟者相提併論，即令處以最低刑度即無期徒刑而
    禁錮終身，仍有致情法失平之處，誠屬情輕法重，難謂符合
    刑罰之相當性，爰分別依刑法第59條規定減輕其刑。被告就
    販賣第一級毒品犯行，有前揭刑之加重及減輕事由，惟販賣
    第一級毒品罪關於「死刑」、「無期徒刑」部分，依法不得
    加重，故僅就法定刑中關於「罰金刑」部分先加後減之。
五、爰審酌被告身染施用毒品之惡習，明知施用毒品足以戕害他
    人之身心健康，更易助長其他犯罪行為之發生，竟為謀不法
    利益而仍販賣毒品予他人施用，助長毒品汜濫，侵蝕國家勞
    動生產力，影響社會層面至深；且犯後堅不吐實，態度非佳
    ，所為實有不該，並參酌其前有施用毒品之犯行，素行不佳
    ，學歷為高職畢業，各次販毒所得之利益為450 元、500 元
    、1,000 元、2,000 元、4,000 元不等、各次販售毒品種類
    為海格因、甲基安非他命及重量為1 包至6 包等一切情狀，
    分別量處如附表所示之宣告刑。末按，數罪定其應執行刑時
    ，除應就各別刑罰規範之目的、輕重罪間體系之平衡、整體
    犯罪非難評價、各行為彼此間之偶發性、與被告前科之關聯
    性、各行為所侵害法益之專屬性或同一性、數罪對法益侵害
    之加重效應、罪數所反映之被告人格特性與犯罪傾向、社會
    對特定犯罪例如一再殺人或販毒行為處罰之期待等，為綜合
    判斷外，尤須參酌上開實現刑罰公平性，以杜絕僥倖、減少
    犯罪之立法意旨，為妥適之裁量（最高法院97年度臺上字第
    2017號判決）。本院審酌被告所犯上開犯行，販賣之對象僅
    有前揭所述之丙○○等5 人，且犯罪時間均在97年1 月間，
    對法益侵害之加重效應不大，且販毒牟取不法利益亦僅共計
    1 萬2,450 元，不僅獲利不多，販賣數量、模式、次數等整
    體犯罪之非難評價，亦難與中、大盤毒梟者相提併論，爰綜
    合上開各情判斷，定其應執行之刑如主文所示，應較妥適。
    至公訴人具體求處被告應執行無期徒刑，惟本院斟酌被告每
    次販賣之數量非鉅，犯罪所得財物不多，及販賣之對象、次
    數等情，因認公訴人上開求刑核屬過重，仍以上開宣告之應
    執行刑為當，附此敘明。
六、至未扣案之行動電話（含SIM 卡，門號0000000000號）1 支
    ，雖於附表一所示之時間，為被告所使用之事實，業據其於
    警詢時供陳無訛，惟被告否認該行動電話及SIM 卡為其所有
    ，係其朋友借予伊使用（警卷第4 頁），而該門號之申請者
    確非被告本人，此亦有通聯調閱查詢單1 紙在卷可稽（警卷
    第73頁），因無其他證據足資證明上開行動電話及門號為被
    告所有，爰不予宣告沒收。另被告販賣第一級毒品海洛因予
    丙○○、乙○○、丁○○、戊○○所得之財物（即附表編號
    一、二、三、六、七、八、九、十部分），共得款9,450 元
    ；販賣第二級毒品甲基安非他命予甲○○所得財物（即附表
    編號四、五部分），共得款3,000 元，均係被告犯販賣第一
    級、第二級毒品罪所得財物（共計1 萬2,450 元），雖未扣
    案，仍應依毒品危害防制條例第19條第1 項規定，分別於各
    該罪名項下宣告沒收，如全部或一部不能沒收時，以其財產
    抵償之。
貳、無罪部分：
一、公訴意旨略以：被告庚○○明知海洛因及甲基安非他命係毒
    品危害防制條例第2 條第2 項第1 、2 款所規定之第一級、
    第二級毒品，非經許可不得販賣，竟基於販賣第一級、第二
    級毒品之犯意，以其所使用之行動電話門號0000000000號作
    為對外販賣毒品之聯絡工具，於如附表二所示之時間、地點
    ，販賣如附表二所示之第一級毒品海洛因、第二級毒品甲基
    安非他命與己○○、甲○○、戊○○及丙○○而牟利，因認
    被告涉犯毒品危害防制條例第4 條第1 項、第2 項之販賣第
    一級、第二級毒品罪嫌等語。
二、按犯罪事實應依證據認定之，無證據不得認定其犯罪事實，
    刑事訴訟法第154 條第2 項定有明文。所謂證據，須適於為
    被告犯罪事實之證明者，始得採為斷罪資料，如未能發現相
    當證據，或證據不足以證明，自不能以推測或擬制之方法，
    以為裁判基礎。次按認定不利於被告之事實，須依積極證據
    ，茍積極之證據本身存有瑕疵而不足為不利於被告事實之認
    定，即應為有利於被告之認定，更不必有何有利之證據，而
    此用以證明犯罪事實之證據，猶須於通常一般人均不至於有
    所懷疑，堪予確信其已臻真實者，始得據以為有罪之認定，
    倘其證明尚未達到此一程度，而有合理性之懷疑存在，致使
    無從為有罪之確信時，即應為無罪之判決，此有最高法院82
    年度臺上字第163 號判決、76年臺上字第4986號、30年上字
    第816 號等判例意旨可資參照。
三、本件公訴人認被告涉犯販賣第一級、第二級毒品罪嫌，無非
    係以證人己○○、甲○○、戊○○、丙○○分別於警詢、偵
    訊時之證述及被告所使用之行動電話門號0000000000號通訊
    監察譯文，資為論據。被告庚○○固坦承於通訊監察期間有
    使用上開之行動電話門號與己○○、甲○○、戊○○及丙○○聯絡，惟堅詞否認有販賣第一級、第二級毒品予己○○等
    人，辯稱：己○○、甲○○、戊○○及丙○○等人均有施用
    毒品之惡習，渠等於警詢、偵訊之證述過程中，是否因施用
    毒品而為不實之陳述，難謂無疑，且伊與己○○等人均有怨
    隙，渠等證述之內容真實性，亦屬有疑，伊並無販賣毒品予
    己○○等人等語。其辯護人則以：己○○於本院審理時證述
    之情節與警詢時所陳述有所不同，前後矛盾，且與被告有債
    務糾紛，實難遽此而認定被告有販賣毒品予己○○未遂之事
    實；另甲○○、戊○○及丙○○，則因與被告間有嫌隙怨恨
    ，證詞亦漏洞百出，亦難憑證人某次不利被告之指述而認定
    被告有販賣第一級、第二級毒品罪之犯行等語。
四、經查：
（一）公訴人認被告販賣海洛因予己○○（附表二編號一）部分
      ：
    1.證人己○○所持用之行動電話門號0000000000號，雖於97
      年1 月7 日下午1 時33分31秒許、同年月8 日下午8 時13
      秒許、9 日下午3 時10分48秒許、12日下午4 時55分01秒
      許，與被告所持用之行動電話門號0000000000號有通聯之
      事實，其通話之內容亦為被告所不爭。惟上開通話之時間
      均在97年1 月份，並非於起訴事實所述之96年間，且證人
      己○○亦否認於97年1 月份曾向被告購買海洛因。而前揭
      12日下午4 時55分01秒許之通訊監察譯文中（警卷第89頁
      ），證人己○○雖有詢問被告「你那有『糖仔』嘸」類似
      購買毒品暗語，惟被告回應「沒有」，證人己○○亦否認
      該『糖仔』為毒品之意，且從該則通話內容並無法判斷雙
      方已有販賣、購買毒品之合意，顯難遽此間接推論被告於
      96年間有販賣毒品予己○○之事實。
    2.另證人己○○於本院審理時雖證稱：伊於96年間因施用海
      洛因，剛好和被告在嘉南療養院，當時伊以2000元請被告
      代調購買海洛因，但被告以糖代替毒品，被告將伊「莊孝
      維」（臺語音譯，意指當傻子），最後被告並未退還2000
      元，該次未完成交易等語（本院卷第130 頁、第131 頁）
      ，惟亦證稱該次調貨被告未退還錢予伊，被告與伊尚有1
      萬餘元之債務糾紛，因此而有故意「一點點」對被告為不
      利之陳述（本院卷第131 頁背面、第132 頁）。因公訴人
      認被告販賣第一級毒品予己○○之犯行，僅有上開證人己○○片面之證詞，尚無其他證據足資佐證，且從己○○所
      謂故意「一點點」為不利於被告之陳述等情觀之，則其證
      詞之可信性，亦足生疑。從而，公訴人認被告於附表二編
      號一之時間、地點販賣第一級毒品予己○○之犯行，自難
      逕予認定。
（二）公訴人認被告販賣甲基安非他命予甲○○（附表二編號二
      、三）部分：
      證人甲○○雖於偵訊時證稱：96年10月5 日下午6 時許，
      在永康市庚○○的阿嬸住家，伊有向被告購買1000元甲基
      安非他命；另於96年10月22日下午5 時許在臺南嘉南療養
      院大門前，亦有向被告購買2000元甲基安非他命等語（偵
      二卷第62頁）。惟其於本院審理證述與被告間有一點仇恨
      ，有點陷害被告之情形（本院卷第100 頁背面、第101 頁
      背面），並稱其於警詢時提到96年10月5 日及同年月22日
      有向被告購買1,000 、2,000 元，係伊心想多加幾條，被
      告的罪比較重等語（本院卷第101 頁背面）。因通訊監察
      譯文中，被告與證人甲○○之通訊時間均在97年1 月份，
      且從其譯文內容中亦均未論及雙方於96年10月份之相關事
      宜，況證人甲○○於本院審理時為前揭之證述，且經本院
      審認證人甲○○於附表一編號四、五所示之時間，有向被
      告購買甲基安非他命之事實，業如前述，則因公訴人起訴
      被告附表二編號二、三部分之犯行，僅有證人甲○○個人
      之證述，且其證述內容之真實性尚有上開堪疑之處，自難
      遽此而為被告不利之認定。
（三）公訴人認被告販賣海洛因予戊○○（附表二編號四）部分
      ：
      證人戊○○於偵訊時，經檢察官提示並告以97年1 月10日
      9 時40分50秒許、同日12時01分34秒許之通訊監察譯文後
      ，證稱：伊當時在被告卡拉OK店幫忙，那天她載我去嘉南
      療養院後離開，剛好有朋友要向被告買海洛因，便要伊問
      看看被告要不要來載，伊才打那通電話，其中有1 個人要
      買500 元的海洛因，另外1 個要買1000元的海洛因，伊只
      是代打電話詢問被告要不要來找伊，至於他們是否有實際
      交易我不清楚，但當天伊要去嘉南療養院前，有向被告購
      買1000元1 包的海洛因，到了療養院後，因無有朋友還伊
      500 元，所以伊又向被告購買500 元1 包的海洛因，那一
      天共買2 包海洛因等語（偵一卷第20頁、第21頁）。惟其
      於警詢時卻僅證述該日12時10分許，有至被告永康市之住
      處向被告購買海洛因毒品1 包1,000 元（警卷第42頁），
      並未提及同日尚有購買1 包500 元海洛因之情形，而本院
      依該日之通訊監察譯文內容、證人戊○○個人之施用、購
      買毒品之情形及資力，認證人應僅於該日向被告購買1 包
      1000元之海洛因等情，業如前揭所論述，且公訴人所認被
      告如附表二編號四之犯行，除有上開證人戊○○於偵訊時
      之證述外，尚無其他積極證據足資證明，顯難逕此而認定
      被告有公訴人上揭所述之犯行。
（四）公訴人認被告販賣海洛因予丙○○（附表二編號五）部分
      ：
      證人丙○○雖於警詢時證述：伊於97年2 月14日下午4 時
      許要返家時，在永康高速公路交流道下中油加油站旁向被
      告購買500 元海洛因。當時伊撥打被告的行動電話，問她
      有沒有東西（意指海洛因）賣給伊，伊是以現金向被告買
      500 元1 包等語（警卷第36頁），惟於該次警詢筆錄中，
      證人丙○○尚證稱伊於上癮時會打被告的行動電話，97
      年2 月14日下午7 時許，在高雄縣興達港漁人碼頭之車內
      以注射之方式施用毒品（警卷第34頁、第35頁）；另於偵
      訊中則證述伊於97年1 月底至97年2 月中旬，向被告購買
      毒品的地點分別有興達港興達國小附近阿珍檳榔攤隔壁的
      小吃部、被告在永康市之住處等情明確（偵一卷第41頁）
      。因證人丙○○於偵訊時證述向被告購買之地點，並不包
      含在永康高速公路交流道下中油加油站旁，且警詢時證述
      係於返家時向被告購買，倘證人丙○○係為解毒癮而在上
      開中油站旁向被告購買毒品，則何以遲至該日下午7 時許
      ，才至高雄縣興達港附近施用，且其住家係位居於臺南縣
      永康市，與高雄縣興達港尚有距離，而一般施用毒品者毒
      癮發作，多在購買毒品後即予施用，如證人丙○○係於返
      家時購買毒品，理應於其住處施用即可，又何須於間隔3
      小時後再駕車至高雄縣興達港附近。本院審酌上情，且公
      訴人認被告犯附表二編號五之犯行，亦僅有證人丙○○片
      面之指述，並無通訊監察譯文等其他積極證據可資佐證，
      故被告此部分之犯行亦難予以認定。
五、綜上所述，公訴人所舉之證據不足以證明被告確有如附表二
    所示販賣第一級、第二級毒品之犯行。此外，復查卷內並無
    其他積極證據足資認定被告確有公訴人所指之上開犯行，自
    難遽以販賣第一級、第二級毒品之刑責相繩，既不能證明被
    告之犯行，揆諸前開法條之規定，依法自應為被告無罪之諭
    知。
據上論斷，應依刑事訴訟法第299 條第1 項前段、第301 條第1
項前段，修正前毒品危害防制條例第4 條第1 項、第2 項、第19
條第1 項，刑法第11條、第2 條第1 項、第47條第1 項、第51條
第5 款，判決如主文。
本案經檢察官黃子宜到庭執行職務。
中    華    民    國    99    年    6     月    29    日
                  刑事第十二庭  審判長法  官  黃建榮
                                      法  官  楊珮瑛
                                      法  官  林勳煜
以上正本證明與原本無異。
如不服本判決應於收受判決後10日內向本院提出上訴書狀，並應
敘述具體理由。其未敘述上訴理由者，應於上訴期間屆滿後20日
內向本院補提理由書(均須按他造當事人之人數附繕本)「切勿逕
送上級法院」。
中    華    民    國    99    年    6     月    29    日
                                      書記官  莊正彬
附錄本判決論罪法條：
〈修正前〉毒品危害防制條例第二條
本條例所稱毒品，指具有成癮性、濫用性及對社會危害性之麻醉
藥品與其製品及影響精神物質與其製品。
毒品依其成癮性、濫用性及對社會危害性分為四級，其品項如下
：
一、第一級  海洛因、嗎啡、鴉片、古柯鹼及其相類製品。
二、第二級  罌粟、古柯、大麻、安非他命、配西汀、潘他唑新
    及其相類製品。
三、第三級  西可巴比妥、異戊巴比妥、納洛芬及其相類製品。
四、第四級  二丙烯基巴比妥、阿普唑他及其相類製品。
前項毒品之分級及品項，由法務部會同行政院衛生署組成審議委
員會，每三個月定期檢討，報由行政院公告調整、增減之。
醫藥及科學上需用之麻醉藥品與其製品及影響精神物質與其製品
之管理，另以法律定之。

〈修正前〉毒品危害防制條例第四條
製造、運輸、販賣第一級毒品者，處死刑或無期徒刑；處無期徒
刑者，得併科新臺幣一千萬元以下罰金。
製造、運輸、販賣第二級毒品者，處無期徒刑或七年以上有期徒
刑，得併科新臺幣七百萬元以下罰金。
製造、運輸、販賣第三級毒品者，處五年以上有期徒刑，得併科
新臺幣五百萬元以下罰金。
製造、運輸、販賣第四級毒品者，處三年以上十年以下有期徒刑
，得併科新臺幣三百萬元以下罰金。
製造、運輸、販賣專供製造或施用毒品之器具者，處一年以上七
年以下有期徒刑，得併科新臺幣一百萬元以下罰金。
前五項之未遂犯罰之。
 
〈修正前〉毒品危害防制條例第十九條
犯第四條至第九條、第十二條、第十三條或第十四條第一項、第
二項之罪者，其供犯罪所用或因犯罪所得之財物，均沒收之，如
全部或一部不能沒收時，追徵其價額或以其財產抵償之。
為保全前項價額之追徵或以財產抵償，得於必要範圍內扣押其財
產。
犯第四條之罪所使用之水、陸、空交通工具沒收之。

【附表一】
┌─┬───┬──────┬─────┬───────┬───┬────┬─────────┐
│編│對象  │販賣時間    │販賣地點  │交易過程      │種類及│販賣所得│主文（含沒收）    │
│號│      │            │          │              │數量  │金額（新│                  │
│  │      │            │          │              │      │臺幣）  │                  │
├─┼───┼──────┼─────┼───────┼───┼────┼─────────┤
│一│丙○○│97年1 月4 日│國道1 號高│丙○○以其所使│海洛因│500元   │庚○○販賣第一級毒│
│  │      │上午9 時10分│速公路路竹│用之行動電話門│1包   │        │品，累犯，處有期徒│
│  │      │許          │交流道旁。│號0000000000號│      │        │刑拾伍年肆月。未扣│
│  │      │            │          │撥打至被告所使│      │        │案之販賣第一級毒品│
│  │      │            │          │用之行動電話門│      │        │所得新臺幣伍佰元沒│
│  │      │            │          │號0000000000號│      │        │收之，如全部或一部│
│  │      │            │          │，表示欲購買毒│      │        │不能沒收時，以其財│
│  │      │            │          │品，並聯絡相約│      │        │產抵償之。        │
│  │      │            │          │於國道1 號路竹│      │        │                  │
│  │      │            │          │交流道見面交貨│      │        │                  │
│  │      │            │          │。            │      │        │                  │
├─┤      ├──────┼─────┼───────┼───┼────┼─────────┤
│二│      │97年1 月8日 │被告所經營│丙○○以其所使│海洛因│450元   │庚○○販賣第一級毒│
│  │      │上午9 時38分│位在高雄縣│用之行動電話門│1包   │        │品，累犯，處有期徒│
│  │      │許          │茄萣鄉民治│號0000000000號│      │        │刑拾伍年肆月。未扣│
│  │      │            │路91號「如│撥打至被告所使│      │        │案之販賣第一級毒品│
│  │      │            │蕙卡拉OK店│用之行動電話門│      │        │所得新臺幣肆佰伍拾│
│  │      │            │」內。    │號0000000000號│      │        │元沒收之，如全部或│
│  │      │            │          │，表示欲購買毒│      │        │一部不能沒收時，以│
│  │      │            │          │品，並至被告所│      │        │其財產抵償之。    │
│  │      │            │          │經營之「如蕙卡│      │        │                  │
│  │      │            │          │拉OK店」內向被│      │        │                  │
│  │      │            │          │告購買海洛因1 │      │        │                  │
│  │      │            │          │包。          │      │        │                  │
│  │      │            │          │              │      │        │                  │
├─┤      ├──────┼─────┼───────┼───┼────┼─────────┤
│三│      │97年1 月10日│被告原位在│丙○○以其所使│海洛因│500元   │庚○○販賣第一級毒│
│  │      │上午10時27分│臺南縣永康│用之行動電話門│1包   │        │品，累犯，處有期徒│
│  │      │許          │市○○街47│號0000000000號│      │        │刑拾伍年肆月。未扣│
│  │      │            │1 號住處內│撥打至被告所使│      │        │案之販賣第一級毒品│
│  │      │            │（起訴書誤│用之行動電話門│      │        │所得新臺幣伍佰元沒│
│  │      │            │載為被告所│號0000000000號│      │        │收之，如全部或一部│
│  │      │            │經營位在高│，表示購買毒品│      │        │不能沒收時，以其財│
│  │      │            │雄縣茄萣鄉│，並至被告所經│      │        │產抵償之。        │
│  │      │            │民治路91號│營之「如蕙卡拉│      │        │                  │
│  │      │            │「如蕙卡拉│OK店」內向被告│      │        │                  │
│  │      │            │OK店」內）│購買取得海洛因│      │        │                  │
│  │      │            │。        │1包 。        │      │        │                  │
│  │      │            │          │              │      │        │                  │
│  │      │            │          │              │      │        │                  │
├─┼───┼──────┼─────┼───────┼───┼────┼─────────┤
│四│甲○○│97年1 月5 日│被告所經營│甲○○向其友人│甲基安│1,000元 │庚○○販賣第二級毒│
│  │      │下午5時許   │位在高雄縣│借用行動電話門│非他命│        │品，累犯，處有期徒│
│  │      │            │茄萣鄉民治│號0000000000號│1包   │        │刑柒年陸月。未扣案│
│  │      │            │路91號「如│撥打至被告所使│      │        │之販賣第二級毒品所│
│  │      │            │蕙卡拉OK店│用之行動電話門│      │        │得新臺幣壹仟元沒收│
│  │      │            │」內。    │號0000000000號│      │        │之，如全部或一部不│
│  │      │            │          │，表示購買毒品│      │        │能沒收時，以其財產│
│  │      │            │          │，並至被告所經│      │        │抵償之。          │
│  │      │            │          │營之「如蕙卡拉│      │        │                  │
│  │      │            │          │OK店」內向被告│      │        │                  │
│  │      │            │          │購買取得安非他│      │        │                  │
│  │      │            │          │命1 包。      │      │        │                  │
│  │      │            │          │              │      │        │                  │
├─┤      ├──────┼─────┼───────┼───┼────┼─────────┤
│五│      │97年1 月8 日│臺南縣永康│甲○○以其所使│甲基安│2,000元 │庚○○販賣第二級毒│
│  │      │下午10時許  │市○○○路│用之行動電話門│非他命│        │品，累犯，處有期徒│
│  │      │            │上之「中華│號0000000000號│1包   │        │刑柒年捌月。未扣案│
│  │      │            │電信股份有│，撥打被告所使│      │        │之販賣第二級毒品所│
│  │      │            │限公司」前│用之行動電話門│      │        │得新臺幣貳仟元沒收│
│  │      │            │          │號0000000000號│      │        │之，如全部或一部不│
│  │      │            │          │，表示購買毒品│      │        │能沒收時，以其財產│
│  │      │            │          │，並聯絡相約至│      │        │抵償之。          │
│  │      │            │          │左列之中華電信│      │        │                  │
│  │      │            │          │股份有限公司門│      │        │                  │
│  │      │            │          │前，向被告購買│      │        │                  │
│  │      │            │          │安非他命1 包。│      │        │                  │
│  │      │            │          │              │      │        │                  │
├─┼───┼──────┼─────┼───────┼───┼────┼─────────┤
│六│乙○○│97年1 月5 日│臺南縣永康│乙○○以其姐劉│海洛因│1,000 元│庚○○販賣第一級毒│
│  │      │下午11時許  │市奇美醫院│玉華所使用之行│1包   │        │品，累犯，處有期徒│
│  │      │            │6 樓26號病│動電話門號    │      │        │刑拾伍年陸月。未扣│
│  │      │            │房內。    │0000000000號撥│      │        │案之販賣第一級毒品│
│  │      │            │          │打被告所使用之│      │        │所得新臺幣壹仟元沒│
│  │      │            │          │行動電話門號  │      │        │收之，如全部或一部│
│  │      │            │          │0000000000號，│      │        │不能沒收時，以其財│
│  │      │            │          │表示購買海洛因│      │        │產抵償之。        │
│  │      │            │          │，並聯絡約定被│      │        │                  │
│  │      │            │          │告攜帶海洛因與│      │        │                  │
│  │      │            │          │施用海洛因所須│      │        │                  │
│  │      │            │          │之針筒等物至李│      │        │                  │
│  │      │            │          │皇毅住院之奇美│      │        │                  │
│  │      │            │          │醫院病房內，被│      │        │                  │
│  │      │            │          │告並在該病房廁│      │        │                  │
│  │      │            │          │所內幫乙○○施│      │        │                  │
│  │      │            │          │打海洛因。    │      │        │                  │
├─┤      ├──────┼─────┼───────┼───┼────┼─────────┤
│七│      │97年1 月6 日│被告原位在│乙○○以其住家│海洛因│4,000元 │庚○○販賣第一級毒│
│  │      │下午7時許   │臺南縣永康│之市內電話    │6包   │        │品，累犯，處有期徒│
│  │      │            │市○○街47│000000000 號撥│      │        │刑拾伍年捌月。未扣│
│  │      │            │1 號住處內│打被告所使用之│      │        │案之販賣第一級毒品│
│  │      │            │。        │行動電話門號  │      │        │所得新臺幣肆仟元沒│
│  │      │            │          │0000000000號，│      │        │收之，如全部或一部│
│  │      │            │          │表示購買海洛因│      │        │不能沒收時，以其財│
│  │      │            │          │，並至被告左列│      │        │產抵償之。        │
│  │      │            │          │之住處購買取得│      │        │                  │
│  │      │            │          │海洛因6 包。  │      │        │                  │
│  │      │            │          │              │      │        │                  │
├─┤      ├──────┼─────┼───────┼───┼────┼─────────┤
│八│      │97年1 月7 日│被告原位在│乙○○以其住家│海洛因│1,000元 │庚○○販賣第一級毒│
│  │      │下午9 時30分│臺南縣永康│之市內電話0623│1 包  │        │品，累犯，處有期徒│
│  │      │許          │市○○街47│22977 號撥打被│      │        │刑拾伍年陸月。未扣│
│  │      │            │1 號住處內│告所使用之行動│      │        │案之販賣第一級毒品│
│  │      │            │。        │電話門號092544│      │        │所得新臺幣壹仟元沒│
│  │      │            │          │3636號，表示購│      │        │收之，如全部或一部│
│  │      │            │          │買海洛因，並至│      │        │不能沒收時，以其財│
│  │      │            │          │被告左列之住處│      │        │產抵償之。        │
│  │      │            │          │購買取得海洛因│      │        │                  │
│  │      │            │          │1 包。        │      │        │                  │
│  │      │            │          │              │      │        │                  │
├─┼───┼──────┼─────┼───────┼───┼────┼─────────┤
│九│丁○○│97年1 月6 日│被告先前位│丁○○以其使用│海洛因│1,000元 │庚○○販賣第一級毒│
│  │      │上午10時許  │於臺南縣永│之行動電話門號│1 包  │        │品，累犯，處有期徒│
│  │      │            │康市○○街│0000000000號撥│      │        │刑拾伍年陸月。未扣│
│  │      │            │471 號住處│打被告所使用之│      │        │案之販賣第一級毒品│
│  │      │            │附近之巨蛋│行動電話門號09│      │        │所得新臺幣壹仟元沒│
│  │      │            │超商前。  │00000000號，表│      │        │收之，如全部或一部│
│  │      │            │          │示購買海洛因，│      │        │不能沒收時，以其財│
│  │      │            │          │並至左列之地點│      │        │產抵償之。        │
│  │      │            │          │，向被告購買取│      │        │                  │
│  │      │            │          │得海洛因1 包。│      │        │                  │
│  │      │            │          │              │      │        │                  │
├─┼───┼──────┼─────┼───────┼───┼────┼─────────┤
│十│戊○○│97年1 月10日│被告原位在│戊○○以其使用│海洛因│1,000元 │庚○○販賣第一級毒│
│  │      │中午12時10分│臺南縣永康│之行動電話門號│1包   │        │品，累犯，處有期徒│
│  │      │許          │市○○街47│0000000000號撥│      │        │刑拾伍年陸月。未扣│
│  │      │            │1 號住處內│打被告所使用之│      │        │案之販賣第一級毒品│
│  │      │            │。        │行動電話門號09│      │        │所得新臺幣壹仟元沒│
│  │      │            │          │00000000號，表│      │        │收之，如全部或一部│
│  │      │            │          │示購買海洛因，│      │        │不能沒收時，以其財│
│  │      │            │          │並至左列之被告│      │        │產抵償之。        │
│  │      │            │          │住處，向被告購│      │        │                  │
│  │      │            │          │買取得海洛因1 │      │        │                  │
│  │      │            │          │包。          │      │        │                  │
│  │      │            │          │              │      │        │                  │
└─┴───┴──────┴─────┴───────┴───┴────┴─────────┘

【附表二】

┌─┬───┬──────┬─────┬───────┬───┬────┬─────────┐
│編│對象  │販賣時間    │販賣地點  │交易過程      │種類及│販賣所得│備              註│
│號│      │            │          │              │數量  │金額（新│                  │
│  │      │            │          │              │      │臺幣）  │                  │
├─┼───┼──────┼─────┼───────┼───┼────┼─────────┤
│一│己○○│96年間某日  │臺南縣仁德│被告販賣2,000 │海洛因│2,000元 │                  │
│  │      │            │鄉嘉南療養│元之海洛因予楊│1包   │        │                  │
│  │      │            │院。      │益尚，用以抵償│      │        │                  │
│  │      │            │          │積欠己○○之借│      │        │                  │
│  │      │            │          │款2,000 元，惟│      │        │                  │
│  │      │            │          │因己○○嫌被告│      │        │                  │
│  │      │            │          │所販賣海洛因品│      │        │                  │
│  │      │            │          │質不佳而將該包│      │        │                  │
│  │      │            │          │海洛因退還被告│      │        │                  │
│  │      │            │          │，而販賣未遂。│      │        │                  │
├─┼───┼──────┼─────┼───────┼───┼────┼─────────┤
│二│甲○○│96年10月5 日│被告原位在│甲○○以其使用│甲基安│1,000元 │                  │
│  │      │下午6時許   │臺南縣永康│之行動電話門號│非他命│        │                  │
│  │      │            │市○○街47│0000000000號撥│1包   │        │                  │
│  │      │            │1 號住處內│打被告所使用之│      │        │                  │
│  │      │            │。        │行動電話門號  │      │        │                  │
│  │      │            │          │0000000000號聯│      │        │                  │
│  │      │            │          │絡後，至被告左│      │        │                  │
│  │      │            │          │列住處向被告購│      │        │                  │
│  │      │            │          │買安非他命。  │      │        │                  │
├─┤      ├──────┼─────┼───────┼───┼────┼─────────┤
│三│      │96年10月22日│臺南縣仁德│甲○○以其使用│甲基安│2,000元 │                  │
│  │      │下午5時許   │鄉嘉南療養│之行動電話門號│非他命│        │                  │
│  │      │            │院。      │0000000000號撥│1包   │        │                  │
│  │      │            │          │打被告所使用之│      │        │                  │
│  │      │            │          │行動電話門號09│      │        │                  │
│  │      │            │          │00000000號聯絡│      │        │                  │
│  │      │            │          │後，至嘉南療養│      │        │                  │
│  │      │            │          │院大門前向被告│      │        │                  │
│  │      │            │          │購買安非他命。│      │        │                  │
├─┼───┼──────┼─────┼───────┼───┼────┼─────────┤
│四│戊○○│97年1 月10日│臺南縣仁德│戊○○先向被告│海洛因│500元   │                  │
│  │      │某時（在該日│鄉嘉南療養│購買1000元之海│1包   │        │                  │
│  │      │12時10分之後│院。      │洛因1 包後，至│      │        │                  │
│  │      │，即戊○○於│          │嘉南療養院時因│      │        │                  │
│  │      │向被告購買1 │          │有人返還其500 │      │        │                  │
│  │      │包海洛因1000│          │元借款，又持該│      │        │                  │
│  │      │元後，又另起│          │500 元再向被告│      │        │                  │
│  │      │意再向被告購│          │購買500 元之海│      │        │                  │
│  │      │買）        │          │洛因1包。     │      │        │                  │
├─┼───┼──────┼─────┼───────┼───┼────┼─────────┤
│五│丙○○│97年2 月14日│國道1 號高│丙○○以其所使│海洛因│500元   │                  │
│  │      │下午4時許   │速公路永康│用之行動電話門│1包   │        │                  │
│  │      │            │交流道下之│號0000000000號│      │        │                  │
│  │      │            │加油站旁  │撥打被告所使用│      │        │                  │
│  │      │            │          │之門號00000000│      │        │                  │
│  │      │            │          │36號聯絡，相約│      │        │                  │
│  │      │            │          │在國道1 號高速│      │        │                  │
│  │      │            │          │公路永康交流道│      │        │                  │
│  │      │            │          │下之加油站旁購│      │        │                  │
│  │      │            │          │買海洛因1包。 │      │        │                  │
│  │      │            │          │              │      │        │                  │
└─┴───┴──────┴─────┴───────┴───┴────┴─────────┘

司法院資訊處製作；財團法人民間司法改革基金會備份。
